【裁判字號】    95,上訴,1198
【裁判日期】    951219
【裁判案由】    違反公司法等
【裁判全文】
臺灣高等法院臺中分院刑事判決        95年度上訴字第1198號
上  訴  人
即  被  告  甲○○
上列上訴人因違反公司法等案件，不服臺灣臺中地方法院94年度
訴字第2854號中華民國95年3月24日第一審判決（起訴案號：臺
灣臺中地方法院檢察署94年度偵字第666、11429號），提起上訴
，本院判決如下：
    主  文
上訴駁回。
    事實及理由
一、本案經本院審理結果，認第一審判決認事用法及量刑均無不
    當，應予維持，並引用第一審判決書記載之事實、證據及理
    由（如附件） 。
二、上訴人即被告上訴仍否認犯罪，辯稱：伊係訊一通訊股份有
    限公司的業務經理，乙○○是老客戶，因要申請二類電信執
    照，會計師不會申請二類執照，所以找伊到普樂會計師事務
    所教會計師如何申請；那家公司不是伊申請的，股款證明也
    不是伊處理的；伊和陳志輝、李照明只在會計師事務所見過
    一次面而已等語，但證人乙○○於本院審理作證時稱：伊現
    有之公司即為二類電信執照，並無須、亦未另申請鍏強公司
    二類電信執照，從未到過普樂會計師事務所，不認識陳志輝
    、李照明云云，是證人乙○○之證詞無從為被告有利之認定
    。又被告請求傳訊證人丁○○以證明乙○○代鍏強公司向四
    方電訊公司承租機櫃，然而證人丁○○於本院審理行交互詰
    問時作證稱：「（被告問）鍏強公司之前是否有放設備在四
    方電訊公司？證人丁○○答：有。」、「（被告問）放設備
    的當事人是哪一位？證人答：我之前是四方公司的業務，案
    件不是我承辦的，我不清楚。」是證人丁○○之證詞亦無法
    證明乙○○有申請或實際經營鍏強公司之事實。本件原審判
    決認定被告犯行明確，詳加敘明理由，被告否認犯罪而提起
    上訴指摘原判決不當，為無理由，應予駁回。
三、按被告行為後，刑法業已修正公布、施行，罰金罰鍰提高標
    準條例第2條並已刪除，被告行為後法律有變更，經比較新
    舊法結果，以被告行為時之舊法較為有利於被告，是依刑法
    第2條第1項前段之規定，應適用被告行為時之舊法即修正前
    之刑法及修正前罰金罰鍰提高標準條例第2條之規定。
四、又行為後法律有變更者，依修正前刑法第2條第1項之規定，
    以適用裁判時法為原則，如行為時法有利於行為人，則例外
    適用行為時法；依修正後刑法第2條第1項規定，以適用行為
    時法為原則，但如裁判時法有利於行為人，則例外的適用裁
    判時法。以往實務見解，雖認原判決未及比較適用新舊法時
    ，於上訴後，比較結果以舊法有利於行為人，而原判決別無
    其他撤銷事由時，仍應由本院以此為由撤銷改判。惟修正後
    刑法第2條第1項之規定既係以適用行為時法為原則，因此原
    判決雖未及比較適用，然上訴本院後，經比較新舊法結果，
    行為後之法律並非較有利於行為人，自仍應適用行為時法，
    則原判決適用行為時法即無不當，自不構成撤銷之事由，附
    此敘明。
五、據上論斷，應依刑事訴訟法第373條、第368條，判決如主文
    。
本案經檢察官丙○到庭執行職務。
中    華    民    國    95    年    12    月    19    日
               刑事第十庭  審判長法  官  林  照  明
                                 法  官  蔡  名  曜
                                 法  官  李  平  勳
上列正本證明與原本無異。
如不服本判決應於收受送達後十日內向本院提出上訴書狀，其未
敘述上訴之理由者並得於提起上訴後十日內向本院補提理由書（
均須按他造當事人之人數附繕本）。
                                 書記官  王  麗  珍
中    華    民    國    95    年    12    月    22    日
附錄論罪科刑法條：
公司法第9條第1項
公司應收之股款，股東並未實際繳納，而以申請文件表明收足，
或股東雖已繳納而於登記後將股款發還股東，或任由股東收回者
，公司負責人各處5年以下有期徒刑、拘役或科或併科新臺幣50
萬元以上、250萬元以下罰金。
商業會計法第71條
商業負責人、主辦及經辦會計人員或依法受託代他人處理會計事
務之人員有左列情事之一者，處5年以下有期徒刑、拘役或科或
併科新臺幣15萬元以下罰金：
一、以明知為不實之事項，而填製會計憑證或記入帳冊者。
二、故意使應保存之會計憑證、帳簿報表滅失毀損者。
三、意圖不法之利益而偽造、變造會計憑證、帳簿報表內容或撕
    毀其頁數者。
四、故意遺漏會計事項不為記錄，致使財務報表發生不實之結果
    者。
五、其他利用不正當方法，致使會計事項或財務報表發生不實之
    結果者。
                                                      Ｆ


司法院資訊處製作；財團法人民間司法改革基金會備份。
